【裁判字號】    97,易,164
【裁判日期】    970331
【裁判案由】    賭博
【裁判全文】
臺灣臺南地方法院刑事判決               97年度易字第164號
聲  請  人  臺灣臺南地方法院檢察署檢察官
被      告  甲○○
上列被告因賭博案件，經檢察官聲請簡易判決處刑（96年度營偵
字第1648號），本院認不宜適用簡易程序，改依通常程序審理，
判決如下：
    主  文
甲○○意圖營利，供給賭博場所，處有期徒刑肆月，如易科罰金
，以新臺幣貳仟元折算壹日。扣案賭資新臺幣壹萬伍仟柒佰元、
撲克牌壹付、骰子拾貳顆、夾子參拾貳個、鬧鐘計時器壹個，均
沒收。
    事  實
一、甲○○因身體欠佳，借住其妹劉文香位於臺南縣鹽水鎮後厝
    46號房屋休養。竟意圖營利，自民國96年8月3日起至同月6
    日止，提供公眾不得自由進出之前開房屋3樓作為賭博場所
    ，供人以俗稱「目賊仔」之方式賭博財物。其賭法為：由1
    人擔任莊家，3人為閒家各自下注賭金，與莊家各持2張撲克
    牌以比大小決定輸贏之方式對賭，莊家所持之牌較大者，可
    贏走閒家下注之賭金，反之則需賠閒家下注之賭金；其餘在
    場者可選擇任一閒家下注，與莊家對賭；迄終場，若莊家贏
    錢，需提供所贏金額百分之十為抽頭金，交付甲○○。嗣於
    96年8月6日下午3時10分許（聲請書誤載為上午7時30分），
    有陳葑璘擔任莊家，楊寶鎮、黃梅、林禮智3人為閒家，在
    該處賭博財物，另黃福興、楊黃美菊、張林錦絲、高英鑾、
    莊清水、蕭美惠、廖彭寶丹、吳國清、林玉霜、陳秀青、乙
    ○○、吳淑華、劉寶明、陳福興等參與下注，而為警查獲，
    並扣得賭資新臺幣（下同）15,700元，甲○○所有之撲克牌
    1 付、骰子12顆、夾子32個、鬧鐘計時器1個等物。
二、案經臺南縣警察局新營分局報告臺灣臺南地方法院檢察署檢
    察官偵查起訴。
    理  由
一、訊據被告甲○○於警詢、偵訊及本院審理時，對於在提供上
    開臺南縣鹽水鎮後厝46號3樓為場所供人賭博財物，並收取
    百分之十抽頭金等情均坦承不諱，經核且與證人即該房屋屋
    主劉文香，以及在場賭客林禮智、陳葑璘、楊寶鎮、黃梅、
    黃福興、楊黃美菊、張林錦絲、高英鑾、莊清水、蕭美惠、
    廖彭寶丹、吳國清、林玉霜、陳秀青、乙○○、吳淑華、劉
    寶明、陳福興等於警詢所述相符，此外並有本院南院刑搜字
    第004395號搜索票、臺南縣警察局搜索扣押筆錄、扣押物品
    目錄表、現場檢查紀錄表、現場照片16幀可佐，與撲克牌1
    付、骰子12顆、夾子32個、鬧鐘計時器1個、監視器2台、螢
    幕2台（監視器、螢幕為案外人劉文香所有）等扣案，被告
    自白乃有其他證據之補強，得採為判決之基礎。
二、核被告所為，均犯刑法第268條之意圖營利供給賭博場所罪
    。次按刑事法若干犯罪行為態樣，本質上原具有反覆、延續
    實行之特徵，立法時既予特別歸類，定為犯罪構成要件之行
    為要素，則行為人基於概括之犯意，在密切接近之一定時、
    地持續實行之複次行為，倘依社會通念，於客觀上認為符合
    一個反覆、延續性之行為觀念者，於刑法評價上，即應僅成
    立一罪。學理上所稱「集合犯」之職業性、營業性或收集性
    等具有重複特質之犯罪均屬之。查被告提供前開臺南縣鹽水
    鎮後厝46號3樓，供不特定之賭客進行賭博，而藉以從中牟
    取利益，係持續多次進行未曾間斷，其行為業呈現出反覆實
    施之意，且具有在密切接近之一定時、地反覆、延續實行之
    特徵，應評價為包括一罪之集合犯，只以一罪論之。爰審酌
    被告藉提供賭博場所之方式牟取利益，助長民眾不思努力卻
    以投機僥倖心態獲取財物之風氣，有害於社會善良秩序；被
    告雖供稱經營賭場之期間僅有4日，惟以該場所有監視器、
    把風人員過濾管制進出，為警查獲時，現場除實際參與賭博
    之4人與外場下注之14人外，尚有數十人在場圍觀或預備參
    與賭博，總查獲人數達67人，已具相當規模；以及被告犯罪
    後坦承犯行並願承擔刑責之態度等一切情狀，量處如主文所
    示之刑，並均諭知易科罰金之折算標準，以資懲儆。又於賭
    桌上查扣之賭資共15,700元，係在賭檯之財物，而撲克牌1
    付、骰子12顆，均係當場賭博之器具，應均依刑法第266 條
    第2項規定宣告沒收，聲請意旨未請求沒收賭資，另以撲克
    牌、骰子係被告所有供犯罪所用之物，而請求沒收，均有未
    洽；另夾子32個、鬧鐘計時器1個，則為被告所有供犯罪所
    用之物，應依刑法第38條第1項第2款宣告沒收；至扣案之監
    視器2臺、螢幕2台，係作為把風管制進出之用，似難認係賭
    博之器具，且該監視器、螢幕為屋主即案外人劉文香所有，
    亦非被告所有供犯本罪所用之物，依法不得沒收。
三、至案外人劉文香提供臺南縣鹽水鎮後厝46號房屋，供被告進
    行本件犯行，是否構成幫助犯，宜由檢察官另依職權偵查處
    理，附此敘明。
據上論斷，應依刑事訴訟法第229條第1項前段，刑法第268條、
第266條第2項、第41條第1項前段、第38條第1項第2款，刑法施
行法第1條之1，判決如主文。
本案經檢察官林朝文到庭執行職務。
中    華    民    國    97    年    3     月    31    日
                  刑事第十一庭  法  官  吳坤芳
以上正本證明與原本無異
如不服本判決應於收受本判後10日內向本院提出上訴書狀，並應
敘述具體理由。如未敘述上訴理由者，應於上訴期間屆滿後20日
內向本院補提理由書狀（均須按他造當事人之人數附繕本）「切
勿逕送上級法院」。
                                書記官  莊淑雅
中    華    民    國    97    年    3     月    31    日
附錄本案論罪科刑法條全文：
中華民國刑法第268條
意圖營利，供給賭博場所或聚眾賭博者，處3年以下有期徒刑，
得併科3千元以下罰金。
中華民國刑法第266條
在公共場所或公眾得出入之場所賭博財物者，處1千元以下罰金
。但以供人暫時娛樂之物為賭者，不在此限。
當場賭博之器具與在賭檯或兌換籌碼處之財物，不問屬於犯人與
否，沒收之。


司法院資訊處製作；財團法人民間司法改革基金會備份。
